【裁判字號】    98,訴,1286
【裁判日期】    990301
【裁判案由】    偽造文書等
【裁判全文】
臺灣臺北地方法院刑事判決              98年度訴字第1286號
公  訴  人  臺灣臺北地方法院檢察署檢察官
被      告  甲○○
選任辯護人  劉懷先律師
            莊國明律師
被      告  丙○○
被      告  戊○○
前二人共同
選任辯護人  張致祥律師
被      告  己○○
選任辯護人  李殷財律師
被      告  辛○
被      告  癸○○
上列被告因偽造文書等案件，經檢察官提起公訴（97年度偵字第
12360 號），因被告於準備程序中就犯罪事實為有罪之陳述，經
本院合議庭裁定由受命法官獨任進行簡式審判程序審理，本院判
決如下：
    主  文
甲○○共同連續犯行使使公務員登載不實文書罪，處有期徒刑肆
月，如易科罰金，以銀元參佰元即新台幣玖佰元折算壹日，減為
有期徒刑貳月，如易科罰金，以銀元參佰元即新台幣玖佰元折算
壹日。緩刑貳年。
丙○○、戊○○、辛○、癸○○共同連續犯行使使公務員登載不
實文書罪，各處有期徒刑捌月，均減為有期徒刑肆月，如易科罰
金，均以銀元參佰元即新台幣玖佰元折算壹日。
己○○共同連續犯行使使公務員登載不實文書罪，處有期徒刑陸
月，如易科罰金，以銀元參佰元即新台幣玖佰元折算壹日，減為
有期徒刑參月，如易科罰金，以銀元參佰元即新台幣玖佰元折算
壹日。
    事  實
壹、乙○○、丁○○（二人已於民國90年12月間先後出境並經通
    緝中，所涉犯行嗣到案後審結）二人為夫妻，二人與壬○○
    、陳淑貞夫妻原係多年之好友與鄰居，乙○○、丁○○因遊
    說壬○○、陳淑貞夫妻購買未上市、櫃之冠德光電科技股份
    有限公司股票時，疑涉有隱瞞價格之情事，壬○○、陳淑貞
    及其他投資者遂對乙○○、丁○○提起刑事自訴、告訴（二
    人所涉詐欺之犯行，已經臺灣高等法院88年度上易字第742
    號判決有罪確定）及民事訴訟。壬○○向本院聲請對丁○○
    財產為假扣押事件，業已於87年1 月間經本院核發執行命令
    在案，而壬○○等人訴請乙○○、丁○○侵權行為損害賠償
    之刑事附帶民事訴訟，業經臺灣高等法院94年度重訴更(一)字
    第9 號判決壬○○等人勝訴，乙○○、丁○○雖提起上訴，
    惟已經最高法院96年度台上字第432 號裁定上訴駁回確定在
    案。
貳、丙○○（原名：邱品瑞）為丁○○之哥、甲○○與丙○○原
    為男女朋友關係、癸○○之妻為丁○○之表姊、庚○○（嗣
    到案後審結）為乙○○之父、戊○○為乙○○之妹、己○○
    與丁○○有姻親關係、辛○與丁○○則為朋友關係（下稱丙○○等七人），均明知自己與丁○○、乙○○間雖曾有金錢
    往來，但在前述丁○○、乙○○與壬○○訴訟期間所為匯款
    往來，係為協助丁○○、乙○○脫產所為，實際上並無債權
    存在，且丁○○、乙○○已分別於90年12月7 日與17日，為
    逃避清償債務而搭機前往美國，並滯留國外不歸，經臺灣臺
    北地方法院檢察署分別於91年間通緝在案。丙○○等七人為
    使壬○○對丁○○、乙○○之民事強制執行債權無法受償，
    與丁○○、乙○○兩人，擬以訴訟詐欺之方式，並使公務員
    登載不實之概括犯意聯絡，分別於90年12月17日起至91年4
    月10日止，在不詳地點，製作不實之本票債權憑證後，以丁○○、乙○○為相對人，提出各該不實之本票向本院民事庭
    聲請許可本票強制執行，使不知情之本院民事庭承辦法官形
    式審查，將丁○○、乙○○積欠丙○○等七人票據票款之不
    實事項，登載於職務上所製作之民事裁定公文書上（關於各
    人之不實本票內容、聲請本票裁定日期、案號及收取本票裁
    定之方式等，均詳如附表所示），足以生損害壬○○、其他
    債權人及本院非訟事件之正確性。
參、丙○○等七人取得上述登載不實之民事裁定後，因恐民事訴
    訟敗訴，且擔心壬○○及其他債權人不待判決確定即聲請假
    執行，遂與丁○○、乙○○基於前述犯意聯絡，共同委任不
    知情之黃銘照律師，丙○○等七人或自己前往事務所，或以
    郵寄方式，將身分證影本、委任書、印章交付黃銘照律師事
    務所，再由黃銘照律師轉介張振興律師辦理民事強制執行事
    宜，後因臺灣高等法院於92年11月25日以90年度重訴字91號
    就前述刑事附帶民事訴訟判決壬○○及其他債權人勝訴，並
    可供擔保聲請假執行後，不知情之張振興律師即檢附各本票
    裁定、確定證明書等相關文件，於92年11月25日判決當日下
    午繳納新台幣（下同）32萬餘元之裁判費後，以丁○○、乙○○二人為債務人，向臺灣新竹地方法院提出聲請強制執行
    ，經該院92年度執字第13387 號受理在案，使該院不知情之
    民事執行處承辦法官形式審查，將丁○○、乙○○積欠丙○○等七人票據票款之不實事項，以製作附表方式登載於職務
    上所製作之92年12月5 日函文之公文書中，通知該院提存所
    勿准予丁○○、乙○○領回提存金2,700 萬元；而本院91年
    度執字第4952號民事執行案件囑託臺灣新竹地方法院強制執
    行丁○○、乙○○財產之案件，經該院92年執助字第560 號
    受理後，亦於92年11月24日以同樣內容函知該院提存所，經
    該院提存所於92年12月3 日發予各債權人之函文中，將丙○○等七人列為併案債權人，同意准予扣押前述提存金。
肆、嗣臺灣新竹地方法院就丙○○等七人強制執行之聲請，以92
    年度執字第13387 號予以裁定駁回，並經臺灣高等法院於96
    年10月3 日以96年度抗字第1567號裁定抗告駁回；而壬○○
    就丙○○等七人對丁○○、乙○○之前述票款債權提起確認
    本票債權不存在之訴，亦經本院96年度北簡字第14542 號宣
    示判決筆錄判決壬○○勝訴，並於96年10月29日確定在案，
    丙○○等七人之強制執行始未能得逞，而未損及壬○○或其
    他債權人之債權。
伍、案經壬○○訴請臺灣臺北地方法院檢察署檢察官偵查起訴。
    理  由
壹、程序上事項：
    按被告以外之人於審判外之言詞或書面陳述，除法律有規定
    者外，不得作為證據，刑事訴訟法第159 條第1 項定有明文
    ；復按被告以外之人於審判外之陳述，雖不符前4 條之規定
    ，而經當事人於審判程序同意作為證據，法院審酌該言詞陳
    述或書面陳述作成時之情況，認為適當者，亦得為證據；當
    事人、代理人或辯護人於法院調查證據時，知有第159 條第
    1 項不得為證據之情形，而未於言詞辯論終結前聲明異議者
    ，視為有前項之同意；同法第159 條之5 規定甚明。本件所
    據以認定被告丙○○、甲○○、癸○○、戊○○、己○○、
    辛○等人犯罪事實之證據，其中屬傳聞證據部分，因被告、
    辯護人及公訴人於本院言詞辯論終結前，均未對於證據能力
    聲明異議，依刑事訴訟法第159 條之5 規定，視為同意上開
    證據具備證據能力，本院認亦無違法或不當之情況，是該傳
    聞證據均具備證據能力，合先敘明。
貳、認定犯罪事實之證據與理由：
一、上述事實，業據被告丙○○、甲○○、癸○○、戊○○、己○○、辛○等人於本院審理時均坦承不諱，並有如附表所示
    本票裁定、確定證明書等件附卷可佐；而被告丁○○、乙○○已分別於90年12月7 日與17日出境而未再入境，經臺灣臺
    北地方法院檢察署於91年1 月間通緝在案等情，亦有入出境
    紀錄、通緝書及臺灣高等法院被告前案紀錄表附卷可證，則
    丁○○、乙○○二人自不能於如附表所示時間收取本票裁定
    ，而使各該本票裁定確定；又告訴人壬○○、陳淑貞對被告
    乙○○、丁○○提起詐欺之刑事自訴及刑事附帶民事訴訟案
    件，已經臺灣高等法院88年度上易字第742 號就刑事部分判
    決有罪確定，經臺灣高等法院94年度重訴更(一)字第9 號就刑
    事附帶民事訴訟判決壬○○及其他債權人勝訴，被告乙○○
    、丁○○就該訴訟雖提起上訴，惟已經最高法院96年度台上
    字第432 號裁定上訴駁回確定在案等情，亦有該刑事判決、
    民事判決在卷可佐，並經本院調閱各該民、刑事卷宗核閱無
    訛。綜此，由前述相關書證及法院卷宗等補強證據，足資佐
    證被告丙○○等六人之自白核與事實相符。
二、證人即受丁○○夫婦委任從事本件民、刑事訴訟之辯護人黃
    銘照律師，業於偵訊時結證稱：丁○○夫妻被訴刑事詐欺之
    案件，在高院委託伊擔任辯護人，高院判決有罪確定，這期
    間告訴人壬○○提起刑事附帶民事訴訟，丁○○夫妻又委任
    伊擔任附民之訴訟代理人，該民事訴訟打到更二審才判決確
    定，過程中有一個債權人郭永全委託伊執行丁○○夫妻之財
    產，當時不動產已被查封，銀行存款則遭另一債權人假扣押
    ，所以有假扣押債權人提起債權不存在之訴，最後伊這邊獲
    得勝訴，所以有參與分配之問題，在該訴訟中伊也擔任丁○○之代理人，丁○○告知伊之款項均在新竹地方法院的提存
    所裡，無法還錢，希望讓其他債權人來分提存金，並委託伊
    辦理，伊辦公室之助理郭月娥有跟丁○○談，這期間有一、
    二個債權人來事務所與郭玉娥接洽，所以使用伊事務所提供
    之委託書，其餘則是將委託書寄來，後來伊發現自己並未在
    新竹律師公會登錄，遂將案件移轉給張振興律師等語（97年
    度偵字第12360 號偵卷第15頁）。而證人即黃銘照律師事務
    所助理郭月娥亦於偵訊時結證稱：伊未見過丁○○夫婦，但
    見過邱品瑞、癸○○二人，二人主動來事務所簽委託書，說
    要參與分配丁○○強制執行的財產，丁○○則打電話告知伊
    ，說她有一些債權人，要把辦強制執行的手續文件送過來，
    要伊幫忙收，後來債權人有寄來身分證影本、委任書、債權
    憑證、印章等文件，這些都是債權人主動拿或寄過來的，伊
    並未要求債權人提供任何文件，後來黃律師說要將案件轉介
    給張振興律師，伊即將資料交給張律師等語（同上偵卷第16
    、17頁）。又證人即嗣後受各被告委託辦理參與分配事宜之
    張振興律師，業於偵訊時結證稱：伊有受理丁○○及其債權
    人委託辦理之司法案件，當時係黃銘照律師轉介過來的，本
    來是民事執行案件，後來變為異議之訴，伊並未與債權人聯
    絡，也未見過債權人或丁○○夫婦，相關資料係黃律師所提
    供，伊也僅跟黃律師及郭月娥聯繫等語（同上偵卷第16頁）
    。又被告邱瑞軒等七人於92年11月25日以丁○○、乙○○二
    人為債務人，共同具狀並製作附表向臺灣新竹地方法院提出
    聲請強制執行，經該院92年度執字第13387 號受理在案，以
    及本院91年度執字第4952號民事執行案件囑託臺灣新竹地方
    法院強制執行丁○○、乙○○財產之案件，經該院92年執助
    字第560 號受理後，經該院民事執行處、提存所分別發布前
    述函文，其後臺灣新竹地方法院92年執助字第560 號案件於
    96年1 月23日行調查程序時，被告邱瑞軒等七人即共同委任
    張振興律師出庭應訊等情，亦經本院調閱該二件民事執行卷
    宗核閱無訛。綜此，本件負責為被告丙○○等七人辦理強制
    執行事件之訴訟代理人黃銘照、張振興二位律師，均係與被
    告丁○○聯繫，而未曾與被告丙○○等七人聯繫，其後之強
    制執行訴訟過程，黃銘照律師亦未曾與被告丙○○等七人聯
    繫，且被告丙○○等七人在聲請強制執行及委任張振興律師
    出庭應訊時，均係共同具狀、委任為之，應認被告丙○○等
    七人就前述犯行與被告丁○○、乙○○二人有犯意聯絡與行
    為分擔。
三、綜上所述，由前述相關書證及法院卷宗等補強證據，足資佐
    證被告丙○○等六人之自白核與事實相符，被告丙○○等六
    人與被告丁○○、乙○○二人就前述犯行有犯意聯絡與行為
    分擔。是本件事證明確，被告丙○○等六人之犯行均堪以認
    定，均應予依法論科。
參、新舊法比較：
    按刑法部分條文業於94年1 月7 日修正，94年2 月2 日公布
    ，於被告六人行為後之95年7 月1 日施行，現行刑法第2 條
    第1 項規定：「行為後法律有變更者，適用行為時之法律，
    但行為後之法律有利於行為人者，適用最有利於行為人之法
    律。」上開規定乃與刑法第1 條罪刑法定主義契合，而貫徹
    法律禁止溯及既往原則，係規範行為後法律變更所生新舊法
    律比較適用之準據法，是刑法第2 條本身雖經修正，但刑法
    第2 條既屬適用法律之準據法，本身尚無比較新舊法之問題
    ，應一律適用裁判時之現行刑法第2 條規定以決定適用之刑
    罰法律，先予辨明。又本次刑法修正之比較新舊法，應就罪
    刑有關之共犯、未遂犯、想像競合犯、牽連犯、連續犯、結
    合犯、以及累犯加重、自首減輕暨其他法定加減原因（如身
    分加減）與加減例等一切情形，綜其全部罪刑之結果而為比
    較（最高法院95年5 月23日95年度第8 次刑庭會議決議可資
    參照）。經查：
一、刑法第214 條使公務員登載不實罪，其法定本刑中關於罰金
    刑之規定，因刑法第33條第5 款業經修正，罰金最低額由銀
    元1 元提高為新台幣1 千元以上，並以百元為單位，經新、
    舊法比較，應以行為時之刑法第33條第5 款規定有利於被告
    丙○○等六人。
二、修正後刑法第28條雖將「實施」修正為「實行」。其中「實
    施」一語，涵蓋陰謀、預備、著手及實行之概念在內，其範
    圍較廣；而「實行」則著重於直接從事構成犯罪事實之行為
    ，其範圍較狹，是修正後刑法共同正犯之範圍已有限縮，共
    同正犯之範圍既因此而有變動，自屬犯罪後法律有變更，而
    非僅屬純文字修正，經比較結果，以修正後刑法有利於被告
    丙○○等六人。
三、刑法第56條連續犯之規定，業經修正刪除，此刪除雖非犯罪
    構成要件之變更，但顯已影響行為人刑罰之法律效果，自屬
    法律有變更，應依新法第2 條第1 項規定為新舊法之比較。
    新法修正施行後，被告丙○○等六人先後多次使公務員登載
    不實之行為，即須分論併罰，是比較新舊法之結果，應適用
    較有利於被告之行為時法律即修正前之刑法第56條規定，論
    以連續犯。
四、綜上所述，本件綜合上揭新舊刑法比較之結果，並本於統一
    性及整體性原則，修正前之刑法均較有利於被告丙○○等六
    人，爰一體適用修正前之刑法。
肆、論罪科刑：
一、按執票人就本票聲請法院裁定事件，屬非訟事件，法官僅據
    執票人之聲請為形式上審查無訛，即將本票內容登載於裁定
    書上准予強制執行，無須為實質上審查，以判斷本票內容之
    真偽，故因虛偽債權所簽立之本票聲請法院裁定准予強制執
    行，如足生損害於公眾或他人，即符刑法第214條之使公務
    員登載不實罪（最高法院85年度台上字第3936號判決意旨可
    參）。而債權人聲請強制執行亦屬非訟事件，法官僅據債權
    人之聲請為形式上審查無訛，即發執行命令，無須為實質上
    審查以判斷執行名義之債權內容之真偽，故以內容不實之本
    票裁定聲請強制執行，如足生損害於公眾或他人，自亦犯刑
    法第214條之使公務員登載不實罪。
二、本件被告丙○○等六人均明知自己與丁○○、乙○○間雖曾
    有金錢往來，但在丁○○、乙○○與壬○○訴訟期間所為匯
    款往來，均係為協助丁○○、乙○○脫產所為，實際上並無
    如附表所示本票債權存在，被告丙○○等六人竟先以內容虛
    偽之本票聲請裁定取得執行名義，嗣後再共同委任不知情之
    律師持如附表所示本票裁定、確定證明書向執行法院行使，
    使執行法院將其等列為債權人，同意准予扣押提存金，係犯
    刑法刑法第216 條、第214 條之行使使公務員登載不實文書
    罪。被告丙○○等六人與被告丁○○、乙○○、庚○○就上
    揭犯行，有犯意聯絡及行為分擔，為共同正犯。又被告丙○○等六人利用不知情之律師持相關本票裁定、民事確定證明
    書向法院行使，為間接正犯。另被告丙○○等六人先後使公
    務員登載不實文書犯行，時間緊接，所犯係構成要件相同之
    罪名，目的又係為協助丁○○、乙○○脫產，顯係基於概括
    犯意為之，為連續犯，應依修正前刑法第56條之規定，以一
    罪論。而其等使公務員登載不實之文書（聲請本院民事庭為
    本票裁定）後，進而以之為執行名義，具狀向本院及臺灣新
    竹地方法院民事執行處聲請強制執行而行使之，其使公務員
    登載不實文書之低度行為，應為行使使公務員登載不實文書
    之高度行為所吸收，僅論以行使使公務員登載不實文書罪。
    起訴書雖未引用此二條文，惟起訴事實已就此部分有所論敘
    ，且公訴人業已當庭增引條文，應視同已起訴，併此敘明。
三、爰審酌：(一)智識程度與素行：被告丙○○等六人除被告癸○○於89年間有侵占遺失物之犯行外，其餘素無前科，智識程
    度良好；(二)犯罪動機、目的與手段：被告丙○○等六人與被
    告丁○○、乙○○均為至親好友之關係，因受告丁○○、乙○○之慫恿，遂共謀製造假債權而為此犯行；(三)所生危害：
    被告丙○○等六人所為，自身雖未曾受有利益，且其等聲請
    強制執行之目的最後未能得逞，而未損及壬○○或其他債權
    人之債權，惟壬○○因此必須提出確認本票債權不存在之訴
    等相關訴訟，纏訟經年，影響其債權獲償之時機，並損及司
    法之威信、浪費訴訟資源，可見危害重大；(四)犯後態度：被
    告甲○○於偵訊時即坦承犯行，取得告訴人壬○○之宥恕，
    被告己○○於偵訊、本院審理時亦就事實發生經過坦白承認
    ，只是就其犯罪成立與否有所爭執，至於被告丙○○、癸○○、戊○○、辛○等人，則於偵訊、本院審理之初均否認犯
    行，嗣經本院公開心證，始坦承犯行等一切情狀，分別量處
    如主文所示之刑。又被告丙○○等六人犯罪後，中華民國96
    年罪犯減刑條例業已制定，經總統於96年7 月4 日公布，並
    自同年月16日起生效施行，本件被告上開犯罪時間，係在96
    年4 月24日以前，復無該條例所列不予減刑之情形，合於減
    刑條件，爰均依該條例第2 條第1 項第3 款規定，各減其等
    宣告刑二分之一，併諭知易科罰金之折算標準，以資懲儆。
    另被告甲○○未曾受有期徒刑以上刑之宣告，此有臺灣高等
    法院被告前案紀錄表在卷可稽，被告甲○○經此教訓後，應
    知警惕，當無再犯之虞，且被告甲○○於偵訊之初即坦承犯
    行，不僅減省訴訟資源之浪費，且取得告訴人壬○○之宥恕
    ，告訴人及公訴人均同意予以緩刑之宣告，本院因認對被告
    甲○○所宣告之刑，以暫不執行為適當，爰併予宣告緩刑2
    出，以勵自新。至其餘被告雖亦符合緩刑之要件，惟被告丙○○等人所為損及司法之威信、浪費訴訟資源，已如前述，
    又於偵、審程序中否認犯行，直至本院公開心證始坦承，即
    有使其等受刑之執行，以儆效尤之必要，附此敘明。
伍、不另為無罪諭知部分：
一、公訴意旨略以：被告丙○○等人在告訴人壬○○聲請強制執
    行債權之際，與被告丁○○、乙○○二人，共同意圖損害債
    權人壬○○之債權，於90年12月17日起至91年4 月10日止，
    在不詳地點，製作不實之本票債權憑證後，以被告丁○○、
    乙○○為相對人，提出各該不實之本票向本院民事庭聲請許
    可本票強制執行，使法院陷於錯誤，以為丙○○等六人對被
    告丁○○、乙○○確有債權存在，並同意丙○○等六人自強
    制執行程序中受償其等依本票所記載金額之債權，而使告訴
    人壬○○之債權受到損害，無法受償。綜上，因認被告丙○○等六人另犯刑法第356 條之損害債權、第210 條之偽造文
    書罪嫌云云。
二、按偽造文書可分為「有形之偽造」及「無形之偽造」。「有
    形之偽造」係指無製作權之人，假冒他人之名義而製作文書
    。「無形之偽造」則係指有製作權之人，以自己名義，製作
    內容不實之文書；或行為人向有製作權之人為虛偽之報告或
    陳述，使之據以製作內容不實之文書。刑法第210 條之偽造
    私文書罪，係以無製作權人，假冒他人之名義而製作文書為
    構成要件，倘以自己名義製作之私文書，縱屬內容不實，除
    合於同法第215 條規定成立業務登載不實罪外，不發生偽造
    私文書問題（最高法院92年度台上字第921 號判決意旨參照
    ）。再按刑法第356 條之損害債權罪，需債務人對其財產有
    毀壞（即毀滅破壞其財產之本體，使喪失其效用之全部或一
    部之謂，如毀損家具衣物、房舍等）、處分（即依法律行為
    對其財產予以處分，與民法上所稱之處分同義，如出售、贈
    與、設定負擔、拋棄權利）、隱匿（即隱蔽藏匿其財產，使
    無從發現或甚難發見之謂，如埋藏珠寶於地下或寄藏於友家
    等）之行為為要件。
三、經查，本件如附表所示之本票，係由被告丁○○、乙○○二
    人以自己之名義所簽發，並非無製作權人假冒他人之名義而
    製作，雖其中關於各該本票票載積欠被告丙○○等六人款項
    之內容不實，參照前述判決意旨及說明所示，即不該當偽造
    文書之犯行，則縱認被告丙○○等六人與被告丁○○、乙○○就此製作本票行為有所謀議，仍無成立刑法第210 條偽造
    私文書罪之可能。又被告丁○○、乙○○身為壬○○之債務
    人，係以開立內容不實之如附表所示本票，以成立假債權之
    方式，由被告丙○○等六人持以向法院取得執行名義參與分
    配，係以另成立假債權之方式詐騙法院，參照前述說明所示
    ，難謂債務人對其財產有毀壞、處分、隱匿之行為，核與損
    害債權罪之要件尚有不符。
四、綜上所述，被告丙○○等六人此部分所為，依本院調查證據
    所得結果，尚與法律構成要件有間，即無從論以公訴意旨所
    指之犯行。此外，本院復查無其他證據足認被告丙○○等六
    人有此部分犯行，應認此部分不能證明被告丙○○等人犯罪
    ，惟因公訴意旨認此部分如構成犯罪，與前述論處罪刑部分
    有修正前刑法牽連犯之裁判上一罪關係，基於審判不可分原
    則，爰不另為無罪之諭知，附此敘明。
據上論斷，應依刑事訴訟法第273 條之1 第1 項、第299 條第1
項前段，刑法第2 條第1 項前段、第74條第1 項第1 款、修正前
刑法第28條、第56條、第216 條、第214 條、第41條第1 項前段
，廢止前罰金罰鍰提高標準條例第2 條，現行法規所定貨幣折算
新臺幣條例第2 條，中華民國九十六年罪犯減刑條例第2 條第1
項第3 款、第7 條、第9 條，判決如主文。
本件經檢察官申心蓓到庭執行職務。
中    華    民    國    99    年    3     月    1    日
                      刑事第六庭    法  官  林孟皇
本正本證明與原本無異。
如不服本判決應於收受送達後10日內向本院提出上訴書狀，並應
敘述具體理由；其未敘述上訴理由者，應於上訴期間屆滿後20日
內向本院補提理由書（均須按他造當事人之人數附繕）「切勿逕
送上級法院」。告訴人或被害人如對於本判決不服者，應具備理
由請求檢察官上訴，其上訴期間之計算係以檢察官收受判決正本
之日期為準。
                                    書記官  楊雅鈞
中    華    民    國    99    年    3     月    2     日
附錄本案論罪科刑法條全文：
中華民國刑法第214條（使公務員登載不實罪）
明知為不實之事項，而使公務員登載於職務上所掌之公文書，足
以生損害於公眾或他人者，處 3 年以下有期徒刑、拘役或 5 百
元以下罰金。
中華民國刑法第216條（行使偽造變造或登載不實之文書罪）
行使第 210 條至第 215 條之文書者，依偽造、變造文書或登載
不實事項或使登載不實事項之規定處斷。

司法院資訊處製作；財團法人民間司法改革基金會備份。
